# 价值几千元的会计软件或者车间监控体统，是否可以直接进管理费用

提问人：黄刘昆 时间：2013-12-18 15:29:04
价值几千元的会计软件或者车间监控软件体统，是否可以直接进管理费用？

回答人：chenyiwei
可依据重要性原则，如果对被审计财务报表整体不构成重大影响的，则可酌情予以简化处理。